# 请教版主：这里为什么要公允价值变动大于零？

提问人：jihuijun 时间：2017-03-28 23:52:52
满足以下条件之一的金融资产，应当划分为交易性金融资产：属于衍生工具，其公允价值变动大于零，应将相关变动金额确认为交易性金融资产，计入当期损益。

回答人：chenyiwei
如果公允价值变动小于零，则因为其初始净投资为零或很小，其余额很可能在贷方，这时就属于交易性金融负债了。

提问人：jihuijun 时间：2017-03-29 09:27:24
再请教一下：属于衍生工具的，在初始确认时是否确认为交易性金融资产？

回答人：chenyiwei
现在一般称为“以公允价值计量且其变动计入当期损益的金融资产”。